【裁判字號】    99,易,1197
【裁判日期】    990827
【裁判案由】    詐欺
【裁判全文】
臺灣臺南地方法院刑事判決              99年度易字第1197號
聲  請  人  臺灣臺南地方法院檢察署檢察官
被      告  乙○○
上列被告等因詐欺案件，經檢察官聲請以簡易判決處刑（99年度
偵字第2394、2060號），本院認為本件不得以簡易判決處刑，經
適用通常訴訟程式後，判決如下：
    主  文
本件免訴。
    理  由
一、聲請簡易判決處刑書意旨略以：被告乙○○、甲○○（另案
    判決）與真實姓名年籍不詳自稱「林偉松」之成年男子，共
    同基於意圖為自己不法所有之犯意聯絡，分別於民國95年12
    月1日及同年月11日，由乙○○將其中華郵政股份有限公司
    二空郵局（以下稱二空郵局）帳號00000000000000號帳戶、
    彰化商業銀行中華路分行（以下稱彰化銀行）帳號00000000
    0000號帳戶，及甲○○所交付其三姐翁儀珊（涉幫助詐欺罪
    嫌，經臺灣高雄地方法院檢察署檢察官不起訴處分）所有之
    彰化商業銀行南新莊分行帳號0000000000000號帳戶等，以
    電話告知帳號之方式，提供予「林偉松」詐欺集團詐騙民眾
    匯款使用，再由乙○○及甲○○將匯入上開帳戶之款項轉匯
    予該「林偉松」之人，乙○○且留下尾數金額作為報酬。嗣
    詐騙集團取得上開帳戶後，即以「提供六合彩明牌須繳入會
    費」、「協助辦案需要受害人提供帳戶存簿等物品」、「匯
    撥中獎彩金需申請網路轉帳功能」、「抽中獎項須先匯稅金
    」、「抽中彩券須先繳付稅金」、「加入彩券公司須繳會費
    」等為由，對外大肆行騙，致(1)朱芳儀於95年12 月間受騙
    ，於同月14日匯款新台幣（下同）5萬元至乙○○上開二空
    郵局內；於95年12月28日匯款6萬元至翁儀珊上開彰化銀行
    南新莊分行帳戶。(2)崔王春春於95年12月間受騙，於同月18
    日匯款8萬元、同月19日匯款24萬元至乙○○上開彰化銀行
    帳戶內。(3)蔡確勝於95年12月間受騙，於同月11日匯款
    6000元至乙○○上開二空郵局帳戶。嗣經朱芳儀、崔王春春
    、蔡確勝等發現受騙，報警處理，查悉上情。因認被告乙○
    ○共同涉犯刑法第339條第1項之詐欺取財罪嫌。
二、按案件曾經判決確定者，應諭知免訴之判決，並得不經言詞
    辯論為之，刑事訴訟法第302條第1款、第307條，分別定有
    明文。又按此項一事不再理之原則，關於實質上一罪或裁判
    上一罪，均有其適用。想像競合犯係裁判上一罪，其一部分
    犯罪行為曾經判決確定者，其效力當然及於全部，並以先確
    定者有既判力之拘束力，故檢察官復將其他部分重行起訴，
    即應諭知免訴之判決（最高法院88年度台上字第3802號判決
    可資參照）。次按以一次交付數個帳戶之存摺、提款卡（連
    同密碼）之行為，幫助詐欺集團為數個詐欺犯行，應論以想
    像競合犯之裁判上一罪。其提供帳戶之行為僅有一個，雖本
    案與前案之被害人不同，仍屬一行為觸犯數罪名之想像競合
    犯，應認本案與前案核屬同一案件（最高法院99年度台非字
    第107號判決意旨參照）。
三、經查：被告乙○○前已曾因於「95年12月1日」，提供上開
    「第一銀行善化分行」、「彰化銀行南新莊分行」及『（彰
    化銀行）中華路分行』、『二空郵局』等帳戶予「林偉松」
    供詐欺集團詐騙；另其於95年12月11日，將其向不知情之友
    人盧慶興借用之第一商業銀行西螺分行帳號00000000000 號
    帳戶、華南商業銀行西螺分行帳號000000000000號帳戶，以
    電話告知帳號之方式提供予「林偉松」使用，分由「林偉松
    」所屬之詐欺集團詐騙民眾轉匯款項入上開2帳戶，再由乙
    ○○將匯入之款項轉匯予「林偉松」，且留下尾數金額作為
    報酬。嗣該詐欺集團以撥打電話之方式，向朱芳儀佯稱：可
    提供明牌中獎，惟需預先繳付手續費云云，致朱芳儀於錯誤
    ，分別於附表所示之時間，轉匯附表所示之金額共新台幣8
    萬元入上開2帳戶等犯罪事實，業已分別經臺灣臺南地方法
    院於96年4月30日以96年度簡字第1340號判決有期徒刑4月，
    並於96年6月11日確定在案，以及臺灣臺南地方法院以96年
    度簡字第3428號判決應執行有期徒刑3月，並於96年11月26
    日確定在案，此有被告乙○○之臺灣高等法院被告前案紀錄
    表1份、上開刑事判決書各2份在卷足憑。另被告乙○○被訴
    於同年月11日，另將被告甲○○所提供其三姐翁儀珊之彰化
    銀行南新莊分行之帳戶資料，提供予「林偉松」詐欺集團詐
    騙民眾匯款使用，並代為領款及匯款等犯罪事實，亦均因「
    同一案件業經法院判決確定」為由，先後分別於97年6月18
    日經臺灣臺南地方法院檢察署檢察官以96年度偵字第10684
    號予以不起訴處分，並於97年7月18日確定在案，以及於97
    年3月27日，經臺灣高雄地方法院檢察署檢察官以96年度偵
    字第19388號予以不起訴處分，並於97年3月27日確定在案，
    此有被告乙○○之臺灣高等法院被告前案紀錄表1份及上開
    不起訴處分書2份在卷可憑。故依據前揭實務見解，本件被
    告乙○○被訴之犯罪事實，既與前揭業經法院判決確定（併
    不起訴處分確定）所認定之犯罪事實，乃屬想像競合犯之裁
    判上一罪之同一案件無訛。從而，本件就被告乙○○被訴之
    犯行，應為前開確定判決之既判力效力所及，揆諸前開說明
    ，爰不經言詞辯論，逕諭知免訴之判決。
四、據上論斷，應依刑事訴訟法第452條、第302條第1款、第307
    條，判決如主文。
中    華    民    國    99    年    8     月    27    日
                  刑事第八庭  審判長法  官  洪士傑
                                    法  官  蘇碧珠
                                    法  官  林臻嫺
以上正本證明與原本無異。
如不服本判決應於收受本判決後10日內向本院提出上訴書狀，並
應敘述具體理由。如未敘述上訴理由者，應於上訴期間屆滿後20
日內向本院補提理由書狀（均須按他造當事人之人數附繕本）「
切勿逕送上級法院」。
                                    書記官  洪培綺
中    華    民    國    99    年    8     月    30    日

司法院資訊處製作；財團法人民間司法改革基金會備份。
